Images des répertoires du notaire François Cartault pour l'étude XI
Archives nationales de France
Images des répertoires du notaire François Cartault pour l'étude XI
17 avril 1555 - 26 mars 1562
MC/ET/XI/15 - MC/ET/XI/22
Etude XI; Cartault, François
8 extraits de registres
Archives nationales de France
Minutes et répertoires: la loi 2008-696 du 15 juillet 2008 relative aux archives a fixé à 75 ans à compter de la date de l'acte, ou à 25 ans à compter de la date du décès de l'intéressé si ce délai est plus bref, le délai de communication des minutes et répertoires des notaires; ce délai est porté à 100 ans à compter de la date de l'acte si le document se rapporte à un mineur (code du Patrimoine, articles L213-2, 4e d et 5e).
Autres documents de l'étude (dossiers de clients, comptabilité...): s'agissant d'archives privées, ces documents sont communicables selon les modalités fixées par le déposant ou le donateur.
Certains documents ne sont pas accessibles sous leur forme originale en raison de leur mauvais état de conservation.
Registres entrés aux Archives nationales en 1937.
Les dates antérieures à 1567 sont indiquées en nouveau style (n.st.)
Images des répertoires de l’étude XI
Archives de l'étude XI
répertoire d'officier public ministériel
- Table alphabétique par prénoms pour la période du 17 avril 1555 au 4 avril 1556 (n.st.), 17 avril 1555 - 4 avril 1556; MC/ET/XI/15; Répertoire de 6 feuillets.
  répertoire
  - Table alphabétique par prénoms pour la période du 17 avril 1555 au 4 avril 1556 (n.st.), 17 avril 1555 - 4 avril 1556; 6 feuillets insérés à la fin du registre des minutes
- Table alphabétique par prénoms pour la période du 8 avril 1556 au 17 avril 1557 (n.st.), 8 avril 1556 - 17 avril 1557; MC/ET/XI/16; Répertoire de 7 feuillets.
  - Table alphabétique par prénoms pour la période du 8 avril 1556 au 17 avril 1557 (n.st.), 8 avril 1556 - 17 avril 1557; 7 feuillets insérés à la fin du registre des minutes
- Table alphabétique par prénoms pour la période du 20 avril 1557 au 25 avril 1558 (n.st.), 20 avril 1557 - 25 avril 1558; MC/ET/XI/17; Répertoire de 5 feuillets.
  - Table alphabétique par prénoms pour la période du 20 avril 1557 au 25 avril 1558 (n.st.), 20 avril 1557 - 25 avril 1558; 5 feuillets insérés à la fin du registre des minutes
- Table alphabétique par prénoms pour la période du 12 avril 1558 au 25 mars 1559 (n.st.), 12 avril 1558 - 25 mars 1559; MC/ET/XI/18; Répertoire de 4 feuillets.
  - Table alphabétique par prénoms pour la période du 12 avril 1558 au 25 mars 1559 (n.st.), 12 avril 1558 - 25 mars 1559; 4 feuillets insérés en tête du registre des minutes
- Table alphabétique par prénoms pour la période du 29 mars 1559 au 10 avril 1560 (n.st.), 29 mars 1559 - 10 avril 1560; MC/ET/XI/19; Répertoire de 7 feuillets.
  - Table alphabétique par prénoms pour la période du 29 mars 1559 au 10 avril 1560 (n.st.), 29 mars 1559 - 10 avril 1560; 7 feuillets insérés à la fin du registre des minutes
- Table alphabétique par prénoms pour la période du 16 mars 1560 au 3 avril 1561 (n.st.), 16 mars 1560 - 3 avril 1561; MC/ET/XI/20; Répertoire de 7 feuillets.
  - Table alphabétique par prénoms pour la période du 16 mars 1560 au 3 avril 1561 (n.st.), 16 mars 1560 - 3 avril 1561; 7 feuillets insérés en tête du registre des minutes
- Table alphabétique par prénoms pour la période du 8 avril 1561 au 26 mars 1562 (n.st.), 8 avril 1561 - 26 mars 1562; MC/ET/XI/21; Répertoire de 7 feuillets.
  - Table alphabétique par prénoms pour la période du 8 avril 1561 au 26 mars 1562 (n.st.), 8 avril 1561 - 26 mars 1562; 7 feuillets insérés en tête du registre des minutes
- Répertoire des actes relatifs aux baux par Jean-Jacques de Mesmes, seigneur de la Villeneuve du clos d'Orléans pour la période du 22 avril 1542 au 13 juillet 1559 (n.st.), 22 avril 1542 - 13 juillet 1559; MC/ET/XI/22; Répertoire de 3 feuillets.
  Le répertoire contient aussi les actes passés par le notaire Thomas Périer du 16 mai 1564 au 24 mars 1569.
  - Liste chronologique des actes relatifs aux baux de Jean-Jacques de Mesmes pour la période du 22 avril 1542 au 13 juillet 1559 (n.st.), 22 avril 1542 - 13 juillet 1559; 3 feuillets insérés en tête du registre des minutes